Minutes et répertoires du notaire Alexandre CORNET, 27 juin 1742 - 7 août 1746 (étude XXVIII)
Archives nationales
- Minutes de Alexandre CORNET, 27 juin 1742 - décembre 1746; MC/ET/XXVIII/276 - MC/ET/XXVIII/299
  - Minutes. 1746, mai - 8 juillet, mai - 8 juillet 1746; MC/ET/XXVIII/298
    - Résiliation de société entre Claude-Humbert GERIN, associé pour un tiers en la manufacture royale des terres d'Angleterre, demeurant rue de Charenton, et Anne FLEURY, sa femme, d'une part, Edme SERRURIER entrepreneur de la manufacture royale, et Marie-Anne-Charlotte LE BOULANGER de GLAGNY, sa 
      renonciation; acte de société; Charenton (rue de); Gerin, Claude-Humbert; Serrurier, Edme; Fleury, Anne; Le Boulanger de Glagny, Marie-Anne-Charlotte; Gerin, Guillaume-Jacques; chef d'entreprise
    - DELACOSTE (Louis Claude) Tapissier Gde rue faubourg Saint-Antoine § Testament .., 4 juillet 1746; MC/ET/XXVIII/298
      testament; Delacoste, Louis Claude
    - Contrat de mariage de Jean-Louis HAYET dit BAILLARD, garçon faïencier, rue de Charenton, fils de feu Jean HAYET, voiturier et de Marie-Louise BASTIEN, avec Marie-Michelle BOISSERET. Parmi les témoins: Edme SERRURIER entrepreneur de la manufacture royale de faïence d'Angleterre, et Marie-Anne-Charlotte LE BOULANGER de GLAGNY, sa femme., 4 juillet 1746; MC/ET/XXVIII/298
      contrat de mariage; Charenton (rue de); Hayet Dit Baillard, Jean-Louis; Serrurier, Edme; Le Boulanger de Glagny, Marie-Anne-Charlotte; Bastien, Marie-Louise; Hayet, Jean; Boisseret, Marie-Michelle; porcelainier; chef d'entreprise; transporteur de marchandises
    - Constitution de rente annuelle à 100 livres par Louise BOCARD, veuve de Julien LESTRADE, maître menuisier demeurant rue Saint-Victor, paroisse Saint Nicolas de Chardonnet, au profit d'André VILLAIN, marchand épicier, qui verse un compte de 2000 livres., 5 juillet 1746; MC/ET/XXVIII/298
    - Lestrade Julien, maître menuisier, rue Saint-Victor § Constitution .., 5 juillet 1746; MC/ET/XXVIII/298
      constitution de rente; Lestrade, Julien
    - Vente et convention (deux actes) concernant Philbert Jeanson, dessinateur dans les bâtiments du roi, demeurant rue Maubuée., 8 juillet 1746; MC/ET/XXVIII/298
      acte de vente; convention; Maubuée (rue); Jeanson, Philbert; dessinateur
    - BOCQUET (Jacques) évantailliste Rue Saint-Marguerite § vente., 18 mai 1776; MC/ET/XXVIII/298
      acte de vente; Bocquet, Jacques
  - Minutes. 1746, 9 juillet - décembre, 9 juillet - décembre 1746; MC/ET/XXVIII/299
    1746, 9 et 10 juillet: actes signés par Louis-Philippe Magnier, substituant d'Alexandre Cornet.
    1746, 12 juillet à 7 août: actes signés par Jacques Silvestre, substituant d'Alexandre Cornet.
    1746, 9 août à décembre: actes passés par-devant François Le Jay.
    - Contrat d'alloué de Marie-Louis-Charlotte LEPAR chez François MARNEUF, maître doreur sur cuivre et Marie-Anne LELIGOIS, sa femme., 10 juillet 1746; MC/ET/XXVIII/299
    - BALOT (Etienne) Serrurier; Grande rue du faubourg Saint-Antoine. § Mariage de -, 25 juillet 1746; MC/ET/XXVIII/299
      contrat de mariage; Balot, Etienne
- Répertoire(s) de Alexandre CORNET, 27 juin 1742 - 7 août 1746; MC/RE/XXVIII/6
  - Répertoire. 1742, 27 juin - 1746, 7 août, 27 juin 1742 - 7 août 1746; MC/RE/XXVIII/6
    Informations concernant le classement et la cotation:
    Le niveau inférieur de description, quand il existe, correspond aux mentions d'actes contenues dans le répertoire. Parmi celles-ci, certaines peuvent y être décrites, de manière plus ou moins détaillée. Pour consulter l'acte proprement dit, il convient de rechercher la cote au niveau des articles (registre ou liasse) des minutes du notaire (cote de type 'MC/ET').